臺灣高等法院臺南分院刑事判決
110年度原交上易字第5號
上  訴  人  
即  被  告  汪志遠


指定辯護人  楊鵬遠律師（義辯律師）
上列上訴人因公共危險案件，不服臺灣嘉義地方法院110年度原
交易字第4號中華民國110年11月19日第一審判決（起訴案號：臺
灣嘉義地方檢察署110年度偵字第8851號），提起上訴，本院依
簡式審判程序審理，判決如下：
    主  文
上訴駁回。
    事  實
一、汪志遠於民國110年9月26日18時許至19時許，在嘉義縣○○○
    鄉○○社區之老闆住處內飲用啤酒後，而有吐氣所含酒精濃度
    達每公升0.25毫克以上之情形，其本應知飲酒後不得駕駛動
    力交通工具，竟仍心存僥倖，基於不得駕駛動力交通工具而
    駕駛之犯意，飲酒後仍無照騎乘普通重型機車上路，嗣於同
    日19時8分許，途經嘉義縣○○鄉○○村台00線00.0公里處，因
    未扣安全帽帽帶而為警攔查，並於同日19時26分對汪志遠實
    施酒精濃度測試，測得吐氣所含酒精濃度達每公升0.28毫克
    而查獲上情。
二、案經嘉義縣警察局中埔分局分局報告臺灣嘉義地方檢察署檢
    察官偵查起訴。
    理  由
壹、程序事項：
　　本件被告汪志遠所犯者，非為死刑、無期徒刑、最輕本刑為
    3年以上有期徒刑之罪，亦非高等法院管轄第一審案件，被
    告於審理中，就被訴事實為有罪之陳述（本院卷第46頁），
    經審判長依法告知其簡式審判程序之旨，並聽取當事人之意
    見後，依刑事訴訟法第273 條之1 第1 項之規定，裁定進行
    簡式審判程序。且依刑事訴訟法第273 條之2 規定，不受同
    法第159 條第1 項、第161 條之2 、第161 條之3 、第163 
    條之1 及第164 條至第170 條所規定證據能力認定及調查方
    式之限制，合先敘明。
貳、實體事項：
一、認定犯罪事實所憑之證據及理由：　　　
　　上開犯罪事實，業據被告汪志遠於警詢、偵查、原審及本院
    審理時均坦承不諱，並有嘉義縣警察局中埔分局當事人酒精
    測定紀錄表、取締酒後駕車飲酒結束15分鐘以上或提供礦泉
    水漱口確認單、證號查詢機車駕駛人、呼氣酒精測試器檢定
    合格證書各1份在卷可佐（警卷第8至9頁、第13頁、第21頁
    ）。足認被告之任意性自白堪信為真實，本案事證明確，被
    告犯行堪以認定，應依法論科。
二、論罪科刑：
(一)核被告所為，係犯刑法第185條之3第1項第1款之吐氣所含酒
    精濃度達每公升0.25毫克以上而駕駛動力交通工具罪。
(二)被告前因酒後駕車之公共危險案件：⑴於101年間，經判處有
    期徒刑2月（得易科罰金），於101年5月23日起至101年7月2
    2日執行完畢出監；⑵於103年間，經判處有期徒刑5月（得易
    科罰金），於103年9月17日入監執行至104年2月16日；⑶於1
    03年間，經判處有期徒刑3月（得易科罰金），於繳納新台
    幣75,000元後，尚應執行17,000元，接續於104年2月17日起
    至104年3月5日執行完畢出監；⑷復因2次酒後駕車之公共危
    險案件，經原審法院以106年度嘉原交簡字第25號、106年度
    原交易字第4號判決分別判處有期徒刑6月、7月確定，再經
    同院以107年度聲字第386號裁定應執行有期徒刑1年確定，
    於107年1月12日入監，並就上開徒刑執行至107年12月30日
    後接續執行他案重利罪之拘役刑45日，而於108年2月13日因
    縮短刑期執行完畢出監等節，有臺灣高等法院被告前案紀錄
    表存卷可按。被告於受上開⑷所述有期徒刑之執行完畢後，5
    年內再故意犯本案有期徒刑以上之罪，依刑法第47條第1項
    之規定，為累犯，而被告涉犯之前案與本案均相同，卻仍於
    執行完畢後再次為酒後駕車之公共危險犯行，足認其有特別
    之惡性，及對刑罰反應力薄弱之情狀，本院就該個案依司法
    院釋字第775號解釋意旨，經裁量後仍認應予加重其刑。
三、原審以被告上開犯行罪證明確，適用刑法第185條之3 第1項
    第1款前段、第47條第1項，刑法施行法第1條之1第1項，並
    審酌被告前於101年、103年間曾有共3次酒後駕車之公共危
    險犯行受判決執行，有臺灣高等法院被告前案紀錄表附卷可
    佐，且於原審自陳知悉不得酒駕之原因乃為自己及他人之安
    全（原審卷第44頁），卻仍漠視自身並罔顧公眾安全，酒後
    再次無視法律規定無照騎乘普通重型機車上路，並測得酒精
    濃度為每公升0.28毫克，行為可議；暨兼衡其自陳之智識程
    度、職業及經濟狀況（涉及個人隱私，詳情均詳卷）等一切
    情狀，量處有期徒刑7月。本院認原審認事用法俱無不合，
    量刑亦堪認妥適，被告上訴意旨稱原判決量刑過重，指摘原
    判決不當，非有理由，應予駁回。
四、至被告及辯護人雖均稱被告係為代罹患嚴重痛風而不良於行
    之叔叔買晚餐始涉犯本案，且被告之酒駕行為對公眾或一般
    人致生潛在危害非大，並因其母因行神經減壓手術後目前尚
    需被告照顧，其父已達法定退休年齡且目前並無收入，另兄
    姊居住其他縣市，被告為唯一與父母同住之子女，平日需單
    獨扶養、照護父母日常生活起居，故而請求給予得易科罰金
    、易服社會勞動之刑度等語。惟查，被告於本案前已有5次
    酒後駕車素行紀錄，有如前述，且都入監執行，甚有以非短
    之自由刑（有期徒刑1年）方式執行完畢，縱於飲酒後或有
    偶發移動需求，「依常情」當應會記取上開3次入監執行教
    訓，尋求非動力交通工具移動協助親人，以避免任何潛在危
    害發生之可能，被告卻捨此不為，仍在飲用酒類後「抱有僥
    倖心態」執意騎乘普通重型機車上路，此項行為實難認其犯
    罪動機輕微。至被告雖有其父母需其照顧，然被告應於行為
    前即思慮可能遭查獲之後果，而非審判時反以此為據而認其
    有無法入監執行之憑據或苦衷，況衡諸其最近1次被判處有
    期徒刑7月之紀錄，原審此次仍判處7月，並未加重，顯已審
    酌被告上開家庭狀況從輕量刑，是被告及辯護人之請求自難
    憑採，附此敘明。
據上論斷，應依刑事訴訟法第368條、第364條、第273 條之1 第
1 項，判決如主文。
本案經檢察官侯德人提起公訴，檢察官柯怡伶到庭執行職務。
中　　華　　民　　國　　111 　年　 　1　　月　　12　　日
                  刑事第一庭    審判長法　官  楊清安
　　　　　　　　　                    法　官  蕭于哲
　　　　　　　　　　　　　　　　　　　法　官  陳顯榮
以上正本證明與原本無異。
不得上訴。
　　　　　　　　　　　　　　　　　　　書記官  盧建元
中　　華　　民　　國　　111 　年　　1 　　月　　12　　日

附錄論罪科刑法條：
刑法第185條之3：
駕駛動力交通工具而有下列情形之一者，處2年以下有期徒刑，
得併科20萬元以下罰金：
一、吐氣所含酒精濃度達每公升零點二五毫克或血液中酒精濃度
    達百分之零點零五以上。
二、有前款以外之其他情事足認服用酒類或其他相類之物，致不
    能安全駕駛。
三、服用毒品、麻醉藥品或其他相類之物，致不能安全駕駛。
因而致人於死者，處3年以上10年以下有期徒刑；致重傷者，處1
年以上7年以下有期徒刑。
曾犯本條或陸海空軍刑法第54條之罪，經有罪判決確定或經緩起
訴處分確定，於五年內再犯第1項之罪因而致人於死者，處無期
徒刑或5年以上有期徒刑；致重傷者，處3年以上10年以下有期徒
刑。